# 谁有驰名商标申请,广告费用专项审计报告模板。多谢

提问人：shaoyun 时间：2013-06-09 15:49:22
各位同仁，谁有驰名商标申请,广告费用专项审计报告模板，请发一份到邮箱sdbkcpa@126.com 谢谢

回答人：chenyiwei
类似问题以前在本版面上有讨论，请搜索：http://search.bbs.esnai.com/f/di ... 87d2504b648ea719e7b